【裁判字號】    98,易,1188
【裁判日期】    990128
【裁判案由】    竊盜
【裁判全文】
臺灣屏東地方法院刑事判決              98年度易字第1188號
公  訴  人  臺灣屏東地方法院檢察署檢察官
被      告  甲○○
            乙○○
上列被告因竊盜案件，經檢察官提起公訴（98年度偵字第6596號）
，本院於準備程序進行中，因被告就被訴事實為有罪之陳述，經
告知簡式審判程序意旨，並聽取公訴人及被告之意見後，本院合
議庭裁定由受命法官獨任依簡式審判程序審理，判決如下：
    主  文
甲○○共同攜帶兇器竊盜，共貳罪，各處有期徒刑陸月，如易科
罰金，均以新台幣壹仟元折算壹日。應執行有期徒刑拾月，如易
科罰金，以新台幣壹仟元折算壹日。緩刑年。
乙○○共同攜帶兇器竊盜，共貳罪，各處有期徒刑陸月，如易科
罰金，均以新台幣壹仟元折算壹日；又竊盜，共貳罪，各處有期
徒刑貳月，如易科罰金，均以新台幣壹仟元折算壹日。應執行有
期徒刑壹年，如易科罰金，以新台幣壹仟元折算壹日。緩刑年
。
    事  實
一、甲○○與乙○○共同意圖為自己不法之所有，本於竊盜之犯
    意聯絡，於民國98年7 月21日9 時許，至甲○○雇主潘春風
    所有，用以置放水電材料位於屏東縣潮州鎮○○路13號之處
    所( 侵入建築物部分未據告訴) ，乘屋後鐵捲門未上鎖而開
    啟後進入其內。甲○○見潘春風所有，客觀上對人體生命、
    身體安全造成威脅，足供兇器使用之大剪刀放置該處內，即
    持該支剪刀剪斷潘春風所有之電纜線15.5公尺（規格250 ㎡
    PV C），並與乙○○合力搬上甲○○所有車號CQJ-272 號機
    車，得手後一同騎乘該部機車前往潮州鎮○○路運動公園後
    方空地，由其等持小刀削去電纜線外皮並抽取內部銅線。2
    人又於98年7 月23日上午10時許，亦共同意圖為自己不法之
    所有，本於竊盜之犯意聯絡，再次以上開方式進入同一時點
    ，再由甲○○持該支大剪刀，剪斷電纜線約60公尺（規格
    250 ㎡PVC ）而竊取之，乙○○亦一同將竊得之電纜線搬運
    至上開機車離去並再次至上開公園，以同法取得銅線。嗣於
    98年7 月23日下午1 時43分許，甲○○及乙○○將上開2 日
    竊得之銅線，載至潮州鎮○○路602 號「冠橫資源回收場」
    ，以新台幣( 下同) 5,109 元變賣予該回收場不知情之員工
    蘇國忠，得款後2 人朋分花用完畢。上開電纜線則於查獲發
    還潘春風。
二、乙○○另意圖為自己不法之所有，本於竊盜之犯意，於98年
    9 月19日10時許，進入屏東縣潮州鎮○○路1 之7 號黃育仁
    之住處地下室，徒手竊取冷氣機鐵架子2 個，得手後持往潮
    州鎮○○路323 號「揚新資源回收場」，售予不知情之回收
    場負責人朱育廷；嗣於翌日即9 月20日14時許，又意圖為自
    己不法之所有，本於竊盜之犯意，進入同一地點，徒手竊取
    黃育仁置放該處之銅線1 捆，隨即持往上開回收場售予不知
    情之揚新資源回收場負責人朱育廷，2 次共獲款260 元，均
    花用完盡。
三、案經屏東縣政府警察局潮州分局報告台灣屏東地方法院檢察
    署檢察官偵查起訴。
    理  由
一、本件被告甲○○、乙○○所犯係死刑、無期徒刑、最輕本刑
    3 年以上有期徒刑以外之罪，其於準備程序就前揭被訴事實
    為有罪之陳述，經法官告知簡式審判程序之旨，並聽取當事
    人之意見後，本院認無不得或不宜改依簡式審判程序進行之
    處，爰依刑事訴訟法第273 條之1 第1 項、第284 條之1 規
    定，裁定本件進行簡式審判程序，合先敘明。
二、上開事實，業據被告2 人於警詢、偵訊及本院審理時坦承不
    諱、核與證人即被害人潘春風、黃育仁及證人蘇國忠、朱育
    廷所證相符，復有贓物認領保管單1 紙、現場照片10張、監
    視錄影畫面翻拍照片6 幀、報案三聯單、揚新資源回收場收
    購切結書1 紙在卷可證，從而，本件事證明確，被告2 人犯
    行，堪予認定。
三、按刑法第321 條第1項第3款之攜帶兇器竊盜罪，係以行為人
    攜帶兇器竊盜為其加重條件，此所謂兇器，其種類並無限制
    ，凡客觀上足對人之生命、身體、安全構成威脅，具有危險
    性之兇器均屬之，且祇須行竊時攜帶此種具有危險性之兇器
    為已足，並不以攜帶之初有行兇之意圖為必要（最高法院79
    年台上字第5253號判例意旨參照）。查被告2 人於事實欄一
    行竊所用之大剪刀為鐵製材質，並呈勾狀，具有刀峰，有照
    片1 幀在卷可按（警卷第36頁）是該支剪刀質地應為堅硬及
    銳利、若持之以揮舞，足以殺傷人之生命、身體，為具有危
    險性之兇器無訛，核被告2 人事實欄一部分所為，係犯刑法
    第321 條第1 項第3 款之攜帶兇器竊盜罪。被告乙○○事實
    欄二所為，係犯刑法第320 條第1 項之普通竊盜罪。被告2
    人就事實欄一行為，有犯意聯絡，行為分擔，均為共同正犯
    被告甲○○所犯上開2 罪、被告乙○○所犯上開4 罪，犯意
    各別，行為互殊，均應分論併罰。
四、爰審酌被告2 人因缺錢花用而任意竊取他人之物，法紀觀念
    淡薄，惟念其等竊取之物數量及價值非鉅，電纜線並已發還
    被害人潘春風，生活狀況、教育程度，及犯後坦承犯行、態
    度尚佳等一切情狀，分別量處如主文所示之刑，並依其職業
    、收入諭知易科罰金之標準。末查，被告2 人均未曾因故意
    犯罪受有期徒刑以上刑之宣告，有台灣高等法院被告前案紀
    錄表2 份在卷可憑，其等因一時失慮，致罹刑章，且已與被
    害人潘春風達成和解，被害人黃育仁亦不願追究，有和解書
    及本院公務電話紀錄各1 紙在卷可稽，經此教訓應知所警惕
    ，信無再犯之虞，本院因認其所受宣告之刑，以暫不執行為
    適當，併予宣告緩刑3 年，以啟自新。至其等事實欄一行竊
    所用之大剪刀為被害人潘春風所有，業如上述，爰不為沒收
    諭知。
據上論斷，應依刑事訴訟法第273 條之1 第1 項、第299 條第1
項前段，刑法第28條、第321 條第1 項第3 款、第320 條第1 項
、第41條第1 項、第8 項、第51條第5 款、第74條第1 項第1 款
，刑法施行法第1條之1，判決如主文。
本案經檢察官李秀玲到庭執行職務
中    華    民    國    99    年    1     月    28    日
                  刑事第二庭    法  官  劉怡孜
以上正本證明與原本無異。
如不服本判決應於收受判決後10日內向本院提出上訴書狀，並
應敘述具體理由；其未敘述上訴理由者，應於上訴期間屆滿後
20日內向本院補提理由書（均須按他造當事人之人數附繕本）
「切勿逕送上級法院」。
中    華    民    國    99    年    1     月    28    日
                                書記官  薛慧茹
附錄本案論罪科刑法條：
刑法第320條第1項：
意圖為自己或第三人不法之所有，而竊取他人之動產者，為竊盜
罪，處5 年以下有期徒刑、拘役或500 元以下罰金。
中華民國刑法第321 條第1 項第3 款
犯竊盜罪而有左列情形之一者，處6 月以上、5 年以下有期徒刑
：
三、攜帶兇器而犯之者。

司法院資訊處製作；財團法人民間司法改革基金會備份。
